【裁判字號】    95,訴,11438
【裁判日期】    951219
【裁判案由】    清償借款
【裁判全文】
臺灣臺北地方法院民事判決             95年度訴字第11438號
原      告  安泰商業銀行股份有限公司
法定代理人  丁○○
訴訟代理人  丙○○
被      告  甲○○
            戊○○
            乙○○
上列當事人間請求清償借款事件，本院於民國95年12月12日言詞
辯論終結，判決如下：
    主      文
被告應連帶給付原告新臺幣壹佰貳拾玖萬伍仟貳佰柒拾陸元，及
如附表所示之利息、違約金。
訴訟費用由被告連帶負擔。
本判決於原告以新臺幣肆拾參萬元為被告供擔保後，得為假執行
。但被告如於假執行程序實施前，以新臺幣壹佰貳拾玖萬伍仟貳
佰柒拾陸元為原告預供擔保後，得免為假執行。
    事實及理由
一、本件依兩造約定書第10條規定合意由本院管轄，合先敘明。
二、原告主張：
  (一)被告甲○○於民國86年11月25日邀同其餘被告戊○○、乙○
    ○為連帶保證人向原告借款2筆，金額分別為新台幣  (下同
    ）581萬元及100萬元，借款期間均為20年，自借款日起，以
    一月為一期，依年金法計算月付金，按月平均攤還本息，利
    息按原告所訂基本放款利率分別加碼年息0.15%及0.65%計算
    ，遲延履行時，除按上開利率計息外，逾期在6個月內，按
    上開利率10%計算，超過6個月者，超過部分按上開利率之
    20%計算違約金。借款人如有任一宗債務不依約清償時，即
    喪失期限利益，全部債務均視為到期。詎料被告僅分別繳付
    本息至90年5月25日及91年6月19日，依約定書第6條規定，
    已喪失借款期限利益，所有借款當視已屆清償期，屢經催討
    尚欠本金129萬5276元及如附表所示之利息、違約金未予清
    償，爰依消費借貸及連帶保證法律關係提起本件訴訟。
  (二)被告甲○○確曾清償部分債務，目前尚餘129萬5276元未清
    償，兩造曾於91年協商和解，甲○○開立60張支票，總金額
    為112萬8000元，如全部履行時，則原告拋棄其餘債權；但
    因甲○○並未填發票日，故原告無法提示該票據，該支票嗣
    後已註銷，原告方提起本件訴訟。並聲明除擔保金額外如主
    文所示。
三、被告辯稱：
  (一)被告甲○○：被告僅餘112萬8000元未清償，故原告聲明之
    金額有誤。並聲明：(1)原告之訴及假執行之聲請均駁回。(2)
    如受不利之判決，願供擔保請准宣告免為假執行。
  (二)被告乙○○、戊○○均稱：被告確實有簽訂系爭連帶保證契
    約，但詳情並不清楚。並聲明：(1)原告之訴及假執行之聲請
    均駁回。(2)如受不利之判決，願供擔保請准宣告免為假執行
    。
四、經查原告主張之事實，業據其提出借據影本二紙、約定書影
    本三紙為證，且為被告所不爭執，堪信原告之主張為真實。
    被告雖辯稱原告聲明請求之金額有誤，應為112萬8000元，
    惟查被告並未舉證證明已清償16萬7276元，故被告所辯並不
    足採。從而原告依兩造之約定請求被告連帶給付129萬5276
    元及如附表所示之利息、違約金，為有理由，應予准許。
五、本件兩造分別陳明願供擔保，請准宣告假執行或免為假執行
    ，經核無不合，爰分別酌定相當之擔保金額，予以准許。
六、綜上所述，本件原告之訴為有理由，爰依民事訴訟法第85條
    第2項、第390條第2項，判決如主文。
中    華    民    國    95    年    12    月    19    日
                  民事第六庭    法  官  邱  琦
以上正本係照原本作成
如對本判決上訴，須於判決送達後20日內向本院提出上訴狀
中    華    民    國    95    年    12    月    19    日
                                書記官  池東旭
附錄：
民事訴訟法第392條
（附條件之假執行或免為假執行之宣告）
法院得宣告非經原告預供擔保，不得為假執行。
法院得依聲請或依職權，宣告被告預供擔保，或將請求標的物提
存而免為假執行。
依前項規定預供擔保或提存而免為假執行，應於執行標的物拍定
、變賣或物之交付前為之。


司法院資訊處製作；財團法人民間司法改革基金會備份。
